臺灣桃園地方法院民事裁定　　　九十四年度聲字第一二五四號
聲　請　人　國泰世華商業銀行股份有限公司
法定代理人　汪國華
代　理　人　李心潔
相　對　人　甲○○○
　　　　　　　　　　　號
上列聲請人聲請返還提存物事件，本院裁定如下：
    主      文
本院八十六年度存字第二一三號提存事件聲請人所提存之擔保金
新臺幣貳萬貳仟元，准予返還。
聲請程序費用由相對人負擔。
    理      由
一、按訴訟終結後，供擔保人證明已定二十日以上之期間，催告
    受擔保利益人行使權利而未行使，或法院依供擔保人之聲請
    ，通知受擔保利益人於一定期間內行使權利並向法院為行使
    權利之證明而未證明者，法院應依供擔保人之聲請，以裁定
    命返還其提存物，民事訴訟法第一百零四條第一項第三款定
    有明文。另依同法第一百零六條前段，前開規定，於其他依
    法令供訴訟上之擔保者準用之。
二、本件聲請意旨略以：聲請人與相對人間請求清償債務假扣押
    事件，聲請人前依本院八十五年度全二字第四０三二號民事
    裁定為擔保假扣押，曾提供新臺幣二萬二千元為擔保金，並
    以本院八十六年度存字第二一三號提存事件提存後，聲請本
    院以八十六年度執全字第一六七號執行假扣押在案。茲因聲
    請人業已撤回上開假扣押之執行，及聲請本院以八十六年度
    全聲字第二二三號民事裁定撤銷前揭假扣押裁定確定，並聲
    請本院以九十四年度聲字第七九九號通知相對人於收受通知
    後二十一日內行使權利而未行使，為此聲請返還前開擔保金
    等語。並提出本院假扣押裁定、提存書、撤銷假扣押裁定及
    確定證明書、聲請人之撤回聲請狀、本院民事庭通知影本各
    一件為證。
三、聲請人主張之前揭事實，業據其提出上開文件為證，並經本
    院依職權調取本院八十五年度全字第四０三二號假扣押、八
    十六年度執全字第一六七號假扣押執行、八十六年度存字第
    二一三號提存案卷核閱無訛，足見本件執行程序已終結。再
    聲請人聲請本院以九十四年度聲字第七九九號通知相對人如
    因上述假扣押之執行受有損害，應於收受通知後二十一日內
    行使權利，該通知已於民國九十四年六月十四日寄存送達相
    對人，相對人逾期迄未行使權利之事實，亦經本院調取本院
    九十四年度聲字第七九九號通知行使權利案卷核閱屬實，並
    有本院民事紀錄科查詢表二紙及臺灣臺北地方法院九十四年
    十月十八日北院錦文人字第０九四０００五二八三號函一紙
    附卷可參。從而，聲請人聲請返還提存物，核無不合，應予
    准許。
四、依民事訴訟法第一百零六條前段、第一百零四條第一項第三
    款、第九十五條、第七十八條，裁定如主文。
中　華　民　國    九十四    年 　 十一  　月　　十　　日
                            民事第二庭法　官　石有為
上列正本證明與原本無異。
如不服本裁定應於送達後十日內向本院提出抗告狀，並應繳納抗
告裁判費新臺幣壹仟元。
                                       書記官　黃棟楠
中　華　民　國    九十四    年 　 十一  　月　　十　　日
